臺灣高等法院臺南分院刑事裁定　　　　　　　　九十三年度聲再字第一九號　Ａ
　　　聲　請　人
　　　即受判決人　甲　○　○
右列聲請人因毀損等案件，對於本院九十三年度上訴字第五七號中華民國九十三年三
月十八日確定判決（臺灣臺南地方法院九十二年度訴字第七八二號、臺灣臺南地方法
院檢察署九十二年度偵字第六三九八號）聲請再審，本院裁定如左：
      主      文
再審之聲請駁回。
      理      由
一、聲請意旨略稱：聲請人毀損等案件經貴院判處有期徒刑二年確定，因發現確實之
    新證據，依刑事訴訟法第四百二十條第一項第六款規定聲請再審：
  (一)查該標的建築物係於民國七十八年由聲請人出資向謝梁美琴購買，雙方委託張櫻
    花代書辦理過戶，並信託登記為兒子張介石之名義，實際仍為聲請人管理居住持
    有，張介石僅為信託登記之名義而已，則本標的房屋之真正所有權人應為聲請人
    ，故自始至終本標的房屋為聲請人所有已不容置疑。鈞院可傳出賣人謝梁美琴及
    代書張櫻當可證明事實。
  (二)系爭房屋於九十一年二月八日為台南地方法院查封，並同年六月六日由第三人吳
    陳寶琴拍定，但尚未取得權利移轉證明書，則此時其所有權仍屬聲明人所有，聲
    明人因不諳法律，於同年六月十一日僱用怪手工人陳誠拆除自己前增建部分，而
    同年六月十九日拍定人始取得該不動產之權利移轉書，此時本系爭建物始屬「他
    人」所有，在此之前依法應仍屬聲請人所有，聲請人拆除仍屬自己所有之建物，
    何能構成刑法第三百五十三條毀損「他人」建築物之罪。聲請人因未發現前開之
    證據致當時未能主張有利於己之情事，始被判處罪刑確定，為此懇請准以再審云
    云。
二、按因發見確實之新證據，足認受有罪判決之人應受無罪、免訴、免刑或輕於原判
    決所認罪名之判決者，得聲請再審，固為刑事訴訟法第四百二十條第一項第六款
    所明定。惟所謂「發現確實之新證據」，係指該證據於事實審法院判決前業已存
    在，為法院、當事人所不知，不及調查斟酌，至其後始行發現，且就證據本身形
    式觀察，固不以絕對不須經過調查程序為條件，但必須顯然可認為足以動搖原有
    罪之確定判決，而為受判決人無罪、免訴、免刑或輕於原判決所認罪名之判決者
    為限。亦即該「新證據」須可認為確實具有足以動搖原確定判決，而對受判決人
    為更有利判決之「確實性」外，尚須具備該證據係在事實審法院於判決前已存在
    ，因未經發現，不及調查斟酌，或審判時未經注意，至其後始行發現之「嶄新性
    」特質，二者均屬不可或缺，倘若未具備上開「確實性」與「嶄新性」二種聲請
    再審新證據之特性，即不能據為聲請再審之原因，此於最高法院九十年度台抗字
    第七十一號判例著有明文足資參酌。
三、經查：本件原確定判決業已審酌被害人吳陳寶琴指訴、證人許瑞香、梁秀芬之證
    詞及聲請人即被告於偵查中之供述（原判決第三頁(一)部分），並參酌相關不動產
    照片、查封筆錄、鑑價報告、權利移轉證書及法院民事執行筆錄、送達證書等證
    物資料（原判決第三頁、第四頁），本諸經驗及論理法則，對何以認定聲請人毀
    損犯行成立之理由，於理由欄內詳予敘明，並對聲請人之辯解何以不採信業已一
    一指駁綦詳。聲請人所舉上開再審事由，雖提出七十八年十一月十六日之臺灣臺
    南地方法院公證處公證書影本乙份，然該公證書係就聲請人與謝梁美琴間於七十
    八年成立之買賣契約所為公證，與本件毀損罪之成立與否無涉（亦即原判決係認
    定聲請人於法院拍定並核發不動產權利移轉證書予拍定人後，僱工拆除拍定物之
    毀損犯行，與系爭建物係何人向前手所買乙節無關），不足使聲請人受更有利之
    判決，且該公證書函亦非原確定判決審認之對象，自非為聲請再審之新證據。至
    其主張「伊係於同年六月十一日僱用怪手工人陳誠拆除自己前增建部分」云云，
    亦據原確定判決予以指駁，並敘明採認之理由（原判決第三頁），顯非漏未審酌
    ，亦無新證據足認上開原判決認定有誤。是其再審理由，無非係就原審未採信有
    利於其之證據為言詞指摘，未指明究發現何確實具有「嶄新性」與「確實性」之
    證據，聲請人以上開證據認係確實之新證據，提起再審聲請，為無理由，應予駁
    回。
四、據上論斷，依刑事訴訟法四百三十四條第一項，裁定如主文。
中    華    民    國      九十三      年      七      月      二十七    日
                                  臺灣高等法院臺南分院刑事第五庭
                                      審判長法官  楊    明    章
                                            法官  顏    基    典
                                            法官  沈    揚    仁
右正本證明與原本無異。
如不服本裁定應於送達後五日內向本院提出抗告狀。
                                      法院書記官  李    梅    菊
中    華    民    國      九十三      年      七      月      二十八    日
